# 求助陈版主， 3-1-6E 公司出售 F 公司股权给D 公司

提问人：liuweisheng 时间：2022-09-12 13:29:57
E公司出售F公司股权给D公司个人认为影响B公司少数股东损益/权益，假设DE公司其他利润为 0 ，出售F股权产生投资收益 100 万元，那么B公司合并报表中对应的E公司少数股东会有100*30%的少数股东损益，并增加少数股东权益，D公司少数股东损益及权益不变。这样理解为什么不对，谢谢版主解惑。

回答人：chenyiwei
该交易发生在B公司的控制范围内，交易对手为两家子公司，没有外部交易对手；交易前后B公司持有D、E、F公司的股权比例均未发生变化（即外部股东对子公司的持股比例不变）。在这种情况下，本质上和子公司之间交易一项固定资产的会计处理相同，即内部交易损益完全抵销后，合并报表层面的任何项目都不会受到影响。